【裁判字號】    92,重上更(二),207
【裁判日期】    921118
【裁判案由】    偽造文書
【裁判全文】
臺灣高等法院臺中分院刑事判決           民國九十二年度重上更(二)字第二○七號
    上  訴  人
    即  被  告  戌○○
    選任辯護人  王秋霜
右上訴人因偽造文書等案件，不服臺灣臺中地方法院中華民國八十七年七月二十二日
第一審判決（民國八十六年度訴字第二四八四號，起訴案號：臺灣臺中地方法院檢察
署民國八十六年度偵字第四三五三號），提起上訴，經判決後由最高法院第二次發回
更審，本院判決如左：
    主      文
原判決關於行使變造公文書罪及執行刑部分撤銷。
戌○○連續行使變造公文書，足以生損害於他人，處有期徒刑壹年拾月。
如附表二所示之偽造印文、署押，均沒收。
    事      實
一、戌○○前曾於民國（下同）八十二年間因侵占案件，經臺灣臺中地方法院判處有
    期徒刑八月，緩刑三年，於八十二年十二月十日確定。因其前夫陳翔凌經商失敗
    負債累累，竟利用其自八十五年二月一日起迄八十六年一月間，任職於癸○○○
    保險股份有限公司（下稱癸○○○公司）展業霧峰通訊處，擔任營業專員，從事
    各種保險金給付之申請及款項轉交、保單抵押貸款之申請、利息之收取及償還解
    繳服務等業務之機會，基於意圖為自己不法所有之概括犯意，趁為客戶辦理貸款
    保管保單之便，偽造保戶之署押，並利用不知情刻印店偽刻保戶之印章，蓋用於
    保單借款借據上，又為使保單借款能經公司審核，又偽刻「霧峰通訊處展業課長
    午○○」之主管核章一枚，持以蓋用於保單借款借據上，或利用主管庚○○不注
    意之際，盜用「區主任庚○○」（庚○○於八十八年八月七日死亡）之主管核章
    印文於各保戶保單借款借據上，再持向癸○○○公司申請保單借款，使癸○○○
    公司陷於錯誤而核准放款。經癸○○○公司准予放款之後，再偽以各保戶係其未
    成年子女，變造填載於其本人之戶口名簿公文書上，而持該變造戶口名簿之公文
    書影本，連同其偽刻之保戶印章，偽造各保戶之署押於偽造之印鑑卡、同意書上
    ，向銀行等各金融機構申辦開戶，使其冒各保戶之名申辦獲癸○○○公司核准之
    各保單貸款，得以匯入其提出自己所有新臺幣（下同）一千元、三千元、五千元
    、七千元等小額各偽開之帳戶後，再偽造取款憑條或全融卡以由自動付款設備提
    款機予以提領使用。戌○○又承接上開為自己不法所有之意圖，冒用丙○○名義
    申請年金，並冒領丙○○之年金（詳如附表一編號二十八所示）。戌○○冒貸、
    冒開銀行帳戶、偽造借據、冒領借款、冒用名義申請年金並冒領年金之事實，詳
    如附表一所示，足以生損害於午○○、庚○○、申○○、丁○○、宙○○、酉○○、壬○○、乙○○、天○○、蔡清蘭、寅○○、Ａ○○、戊○○、己○○、未
    ○○、玄○○、丑○○、辛○○、宇○○、黃○○、Ｅ○○、亥○○、子○○、
    Ｄ○○、Ｃ○○、卯○○、辰○○、巳○○、Ｆ○○、丙○○等人及戶政機關管
    理戶口名簿之戶政正確性。其中附表一編號六、七、八、九、十二、十三、十四
    、十六、十七、十八、十九、二一、二二、二三、二四、二五、二六、二七之事
    實，戌○○於犯罪未被有偵查犯罪職權之機關或人員發覺前，於八十六年二月十
    五日具狀向臺灣臺中地方法院檢察署檢察官自首，而接受裁判。
二、案經戌○○自首及癸○○○公司訴請臺灣臺中地方法院檢察署檢察官偵查起訴。
    理      由
一、訊據上訴人即被告（下稱被告）戌○○對於冒貸借款如附表一編號一－二七號所
    示之事實固坦承不諱，惟否認有偽刻主管審核印章盜蓋於保單借款借據上，及冒
    領保戶丙○○年金之犯行，辯稱：依癸○○○公司保單貸款作業流程，只要證件
    齊全，主管均會用印，伊並未係盜用或盜刻主管午○○、地○○、庚○○等人印
    章；附表一編號一－五號均為小額貸款，伊用以購買保險新契約，創造業績，並
    未侵吞入己；丙○○申領之年金五萬元部分，因其丈夫林國靖應繳納保險費二萬
    三千零四十四元，據其稱可就年金先行扣繳，餘款可交給其公司會計小姐，伊並
    無冒領保戶丙○○年金；附表一編號二四－二六部分，共四萬七千元，均由庚○○取走，非伊所取用，伊未侵占此三筆款項等語。經查：(一)、上開事實，業經告
    訴人癸○○○公司代理人庚○○生前指訴甚詳，且有保單借款借據影本、各保戶
    出具與告訴人癸○○○公司經癸○○○公司提出附於偵查卷內之切結書、聲明書
    可資佐證（見偵查卷八－四十一頁、五十六－九十二頁、一０三－一五二頁、原
    審卷八十六－八十七頁及本院前審八十七年度上訴字第二二四七號外放證物袋）
    。(二)、告訴人代理人庚○○生前於原審提出各該主管審核章印文（見原審卷一三
    三、一三四頁），與庚○○於原審提出保單借款借據有關被告偽造附表一編號之
    「霧峰通訊處展業課長午○○」主管章（見原審一四七頁及本院上訴卷同上外放
    證物袋），以肉眼相比較，後者主管章字體較大，顯係被告所偽刻。被告於偵查
    中亦供認：「我只有盜刻午○○之印章，至於我主任庚○○之章是我自己去拿她
    桌面上抽屜內之印章自己蓋的」等語（見偵查卷九十九頁背面），於原審審理時
    供稱：「主任庚○○的章，是她放在桌上，我自己拿來蓋的」等語（見原審卷一
    三八頁），可證被告偽刻「霧峰通訊處展業課長午○○」之主管章並持以蓋用，
    另盜用主管庚○○之核章甚明。(三)、附表一編號二八部分，業據告訴代理人庚○○生前於原審審理時指述稱：「公司有撥款給丙○○年金五萬元，是戌○○領走
    ，但客戶事後反應沒有領到該筆年金，客戶說申請書上的印章是他的，領款收據
    上的印章不是他的」等語（見原審卷八十三頁），且觀之被告領得保戶丙○○之
    年金領據上之印文，並非丙○○申領年金同一之印文，有該申請單及領據在卷可
    稽（見原審卷八十七頁），另證人即丙○○丈夫林國靖於原審審理時證稱：年金
    申請書上之印文應是以前交付予被告，被告先行蓋用，伊妻丙○○並未申請年金
    ，且伊並未收到被告戌○○交付之年金，續期保險費係伊自行繳納，始取得收據
    等語（見原審卷一一五頁）。是被告辯稱其代為申請，並曾將年金拿到林國靖辦
    公室交給公司小姐，顯係事後推諉卸責之詞。關於此部分，被告確有冒用丙○○
    名義申請年金，並冒領得上開年金之情事，應堪予認定。至於該告訴代理人庚○○於原審所稱：「丙○○於八十五年八月八日申請年金五萬元」乙節，係依據申
    請單資料而作說明，無法作為被告並未冒用丙○○名義申請年金之認定，附此
    明。(四)、附表一編號十二部分，被告冒貸金額為七萬九千元；附表一編號二七部
    分，被告冒貸金額為七萬元，有卷附保單借款借據可稽（見偵查卷一一七、一二
    四頁）。(五)、附表一編號六、七、八、九、十二、十三、十四、十七、十八、十
    九、二一、二二、二三、二四、二五、二六、二七由被告偽造各該被冒名保戶開
    戶者姓名署押蓋用偽造取款憑條（即一般所謂提款單）冒領借款；另附表一編號
    十、十三、十五、十六、二十由被告以金融卡由自動付款設備之提款機提領，有
    各該金融機構函送之取款憑條及領款明細表在卷可按（見本院更(一)卷第三十九頁
    －第四十三頁及第一一三頁－第一九○頁及上訴卷證物袋）。(六)、附表一編號二
    四－二六號部分，經中華商業銀行臺中分行八十六年十一月十一日中銀中字第八
    六○七○六號函復原審，依該函所附開戶資料及存款明細（存外放證物袋），卯
    ○○部分於八十六年一月二十一日匯入五萬元，翌（二十二）日即被提領五萬元
    ；辰○○部分於八十六年一月二十一日匯入五萬七千元，翌（二十二）日即被提
    領五萬七千元；巳○○部分於八十六年一月十八日匯入三十八萬元，同年月二十
    日即被提領三十八萬元。經核對其等三人之保單借款借據（見偵查卷一二一、一
    一九、一二四頁），申請借款日期相符合，可證此部分亦係被告所冒貸，其辯稱
    金額共四十八萬七千元為庚○○所領走等語，尚乏積極證據可佐證，所辯自不可
    採信。(七)、關於被告偽刻「霧峰通訊處展業課長午○○」主管章，及盜用「區主
    任庚○○」核章印文於各保戶單借款借據上並持以行使部分，已據被告於偵查中
    及原審審理時坦承不諱，並經證人午○○於本院審理時供證屬實（見更(二)卷），
    被告事後空言否認此部分犯行，係卸責之詞，不可採取。至於被告被訴其乘主管
    午○○、地○○不注意之際，盜用「霧峰通訊處展業課長午○○」、「霧峰通訊
    處業務課長地○○」之主管核章印文，於各保戶保單借款借據上並持以行使等情
    部分，為被告所否認，訊之證人午○○於本院供稱：「被告有無盜用我真正的印
    章，我不清楚。只要資料齊全，地○○會蓋章，被告不需要盜用地○○的印章」
    等語（見更(二)卷第一三七頁、第一三八頁），證人地○○於本院供稱：「被告在
    職期間，有無盜用我的印章，我不清楚」等語（見同上卷第一五八頁），證人庚○○於生前在本院亦供稱：「地○○之印章不須盜用，公司就此部分沒有舉證」
    等語（見上訴卷(一)第五○頁背面），關於此部分之犯行尚屬不能證明。(八)、綜上
    所述，被告事證明確，其對部分犯罪事實所為否認及辯解，係屬事後推諉部分罪
    責所為卸責之詞，委無可採，犯行洵堪認定。被告於本院前審聲請傳訊證人Ｄ○○對質其原經營之美容店生財器具交予客戶Ａ○○抵償債務，此部分已經合夥人
    蔡小玲於本院前審證述在卷（見本院上訴卷(二)四十三頁背面）。本件被告犯罪事
    證已明確，核無傳訊必要，併此敘明。
二、查戶口名簿係戶政機關之公務員職務上制作之戶籍文件，其上並蓋有戶籍地址之
    縣市政府公印及戶政事務所承辦公務員之蓋章，是戶口名簿在法律上之性質，即
    係公務員職務上制作之文書，應認為刑法第二百十一條之公文書。核被告所為，
    係犯有刑法第三百三十九條第一項詐欺罪、第二百十六條、第二百十條行使偽造
    私文書罪、第二百十六條、第二百十一條行使變造公文書罪、第二百十六條、第
    二百十二條行使變造國民身分證罪。被告盜用印文、偽造署押利用不知情刻印店
    偽刻印章蓋用偽刻印章之印文係偽造私文書之部分行為，均不另論罪，又其變造
    私文書、變造公文書、變造國民身分證後持以行使，變造之低度行為為行使之高
    度行為所吸收，均論以行使罪。其先後多次行使偽造私文書、變造公文書、變造
    國民身分證、詐欺取財犯行，時間緊接，所犯構成要件相同，顯係分別基於概括
    犯意反覆為之，係連續犯，應分別依刑法第五十六條規定，各論以一罪，依法加
    重其刑。又所犯詐欺罪與行使偽造私文書、行使變造公文書、行使變造國民身分
    證數罪間，互有方法或結果行為與目的行為之牽連關係的存在，為牽連犯，應依
    刑法第五十五條規定，從一重之行使變造公文書罪處斷。被告利用不知情之刻印
    店偽刻保戶之印章及霧峰通訊處展業課長午○○之主管核章，係屬間接正犯。另
    查，公訴人雖未就附表一編號一－二七號所示冒開戶之行使變造公文書、國民身
    分證、行使偽造私文書、附表一編號二八號被告冒領年金部分之犯行起訴，惟此
    部分與起訴有罪部分，係有連續犯、牽連犯裁判上一罪關係，為檢察官起訴效力
    所及，本院自得併予審究，附此敘明。被告就附表一編號六、七、八、九、十二
    、十三、十四、十六、十七、十八、十九、二一、二二、二三、二四、二五、二
    六、二七之事實，於八十六年二月十五日犯罪未被發覺前，向臺灣臺中地方法院
    檢察署檢察官自首，而接受裁判，有自首狀附在偵查卷可據（偵查卷二頁），因
    連續犯及牽連犯為裁判上一罪，其全部犯罪未發覺以前，被告就其中一部分犯罪
    為自首，繼而發現其他犯罪，自首之效力及於全部犯罪，爰依刑法第六十二條前
    段減輕其刑，先加其刑而後減之。
三、原審法院關於被告行使變造公文書部分認被告犯罪罪證明確，依法予論罪科刑，
    固非無見，惟查：(一)原審判決附表一編號十九、二三記載：「被告於八十六年一
    月十四日偽造Ｅ○○、Ｃ○○署押及偽刻其二人印章蓋用於保單借款借據上，：
    ：分別向癸○○○公司冒貸得十二萬六千元及三萬三千元」。然被告所偽造Ｅ○○、Ｃ○○之保單借款借據分別係於八十六年一月十日、八十六年一月九日提出
    申請（見八十六年偵字第四三五三號卷第一二三頁），嗣又於八十六年一月十三
    日蓋用偽造Ｅ○○、Ｃ○○印章之印文，偽造十二萬五千元（原審判決記載為十
    二萬六千元，係屬誤植）及三萬三千元之取款憑條向泛亞商業銀行行使領取上開
    款項（見本院更(一)卷第一二六頁、第一二七頁），而款項係於領取後始行計息，
    故該二紙保單借款借據所載八十六年一月十四日係利息起算日，並非偽造該保單
    借款借據之日期，原審未予詳查，逕認該保單借款借據係於八十六年一月十四日
    所偽造，即有不當。(二)原審判決附表一編號二四、二六部分，認定被告分別於八
    十六年一月二十日、八十六年一月十八日先後偽造卯○○、巳○○署押，蓋用偽
    刻其二人印章之印文，偽造五萬元、三十八萬元之取款憑條，先後向中華商業銀
    行臺中分行領取花用等情，係依憑中華商業銀行臺中分行函送之取款憑條（見本
    院更(一)卷第五頁第五行至第九行），為其主要論據。然查中華商業銀行台中分行
    以九十一年八月二十一日（九一）中銀中字第四三六號函檢送卯○○、巳○○名
    義之取款憑條，其內所載日期為八十六年一月二十二日、八十六年一月二十日（
    見本院更(一)卷第四十頁、第四二頁），則卯○○名義之取款憑條，其上填載之日
    期確為八十六年一月二十二日，原審誤為八十六年一月二十日，即屬未合；另巳
    ○○名義之取款憑條所載填載日期為八十六年一月十八日，持以向中華商業銀行
    臺中分行行使時則為八十六年一月二十日，原審對於偽造取款憑條及持以行使之
    日期，未予詳加說明，亦有未洽。(三)原審判決以被告犯有刑法第二百十六條、第
    二百十條行使偽造私文書罪，第二百十六條、第二百十一條行使變造公文書罪、
    第二百十六條、第二百十二條行使變造國民身分證罪，惟於事實欄未明白記載被
    告上開犯行足以生損害於午○○、庚○○，附表一所示被冒名開戶之人及各戶政
    機關管理戶口名簿之戶政正確性之犯罪構成要件之事實，自有欠合。(四)被告冒貸
    附表一編號六－二七號冒名開戶部分，先以自己所有現款一千元、三千元、五千
    元、七千元不等小額冒名開戶，且附表一編號六、七、八、九、十二、十三、十
    四、十七、十八、十九、二一、二二、二三、二四、二五、二六、二七等部分，
    由被告偽造各該被冒名保戶開戶者姓名署押，蓋用偽造取款憑條（即一般所謂提
    款單）冒領借款，則被告尚牽連犯行使偽造保戶向各該全融機關提領金錢之偽造
    取款憑條之私文書罪部分，原審未調查審認，且未諭知沒收該部分之偽造署押印
    文；另附表一編號十、十三、十五、十六、二十等部分，被告以金融卡由自動付
    款設備之提款機提領花用，原審判決未審認明白記載，且附表一編號十二冒貸金
    額為七萬九千元，原審判決誤為三十六萬五千五百元；附表一編號二七冒貸金額
    為七萬元，原審判決誤為五萬元，均有不合。(五)又被告於全部連續或牽連犯罪未
    被發覺前，就部分犯罪事實向臺灣臺中地方法院檢察署檢察官自首，而接受裁判
    ，因連續犯及牽連犯為裁判上一罪，其全部犯罪未發覺以前，被告就其中一部分
    犯罪為自首，繼而發現其他犯罪，自首之效力及於全部犯罪，原審認為被告雖向
    檢察官自首部分犯行，惟其餘犯行係因告訴人癸○○○公司提出告訴及原審法院
    調查證據時，依職權發現而基於連續犯、牽連犯之裁判上一罪關係，併予審酌，
    是被告並不構成自首減刑要件，而未依刑法第六十二條前段減輕其刑，亦有未洽
    。(六)又查原審判決既認被告前揭行為犯詐欺取財等罪，則其提領款項花用應係施
    用詐術取得之財物，與先因法律上或契約上之原因而持有他人之物，再變更為不
    法所有之犯意而予以侵占者不同。原審判決於附表一編號一－二七號卻記載被告
    將各帳戶內款項「並予以侵占入己」等情，領取花用，亦非允洽。被告關於行使
    變造公文書部分上訴意旨否認其中部分犯罪，如前開之辯解，雖無可取，惟原審
    關於此部分判決，既有上述可議之處，自屬無可維持，應由本院將原判決關於行
    使變造公文書罪及執行刑部分予以撤銷改判。爰審酌被告為圖解決自己私人巨額
    債務，利用工作上之機會，以偽造文書方法冒領多筆借款，情節嚴重，對於癸○○○公司及保險客戶損害匪淺，量刑本不宜從輕，姑念其係婦女，且與夫陳翔凌
    判決離婚後須扶養幼女陳蓁，又長期患有重鬱症，（見本院更(一)卷二二二頁－二
    二三頁戶籍謄本及診斷證明書影本）事後已有悔意，向檢察官自首犯罪，且先由
    其父黃培元清償三十六萬五千元（匯款單據附在本院上訴卷(一)一一○頁），又將
    其原經營之美容店生財器具交予客戶Ａ○○抵償債務（經合夥人蔡小玲於本院證
    述－本院上訴卷(二)四十三頁背面），另匯款十萬六千九百五十元元予客戶戊○○
    （萬通商業銀行大里分行匯款明細附在本院上訴卷(二)五十頁），犯罪後態度尚佳
    ，認原審判決量處有期徒刑三年，尚屬過重等一切情狀，量處如主文第二項所示
    之刑。如附表二所示偽造之「霧峰通訊處展業課長午○○」印文、偽造保單借款
    借據、開戶同意書、存款戶約定書及印鑑卡上暨取款憑條上之各保戶之署押、印
    文，均應依刑法第二百十九條規定宣告沒收。至於偽刻之「霧峰通訊處展業課長
    午○○」及如附表一所示之各保戶印章，均未扣案且經被告丟棄，業據被告供明
    在卷（見原審卷一三八頁），業已滅失，爰不另為沒收之諭知；又被告持以冒名
    開戶之變造戶口名簿及國民身分證影本，雖據部分開戶銀行提出影本附卷，惟被
    告既已持交銀行辦理開戶並存查，已非被告所有之物，是亦不另為沒收之諭知。
    另附表一編號十、十三、十五、十六、二十等部分，被告以金融卡由自動付款設
    備之提款機提款花用；因刑法第三百三十九條之二意圖為自己或第三人不法所有
    ，以不正方法由自動付款設備取得他人之物者，處三年以下有期徒刑、拘役或一
    萬元以下罰金，係八十六年十月八日增訂公布施行，同年月十月十日生效，本件
    被告行為時，並無刑罰之規定，均附此敘明。
四、另臺灣臺中地方法院檢察署檢察官移送併辦部分（該署八十七年度偵字第一七五
    三二、八十六年度偵字第一九七八六、二四五七四、二五四七七號），經查或係
    被告經營「卓然世家美容沙龍店」與告訴人毓翎企業有限公司、穆長遠購進貨品
    之債務糾紛；或係被告於八十六年間任職渣打銀行信用卡業務員期間，利用委託
    者申請信用卡之際，冒領信用卡使用，此據各該告訴人陳明於告訴狀或警訊筆錄
    可稽，則此因經營美容店所生之債務關係，或被告任職渣打銀行信用卡業務員之
    犯行，自應與本案被告任職癸○○○公司保險業務員所犯之詐欺犯行，無連續犯
    裁判一罪關係，本院無從併予審酌，自應退回檢察官另行依法處理，併予敘明。
五、據上論斷，應依刑事訴訟法第三百六十九條第一項前段、第三百六十四條、第二
    百九十九條第一項前段，刑法第五十六條、第三百三十九條第一項、第二百十六
    條、第二百十條、第二百十一條、第二百十二條、第二百十九條、第五十五條、
    第六十二條前段，罰金罰鍰提高標準條例第一條前段，判決如主文。
本案經檢察官甲○○到庭執行職務。
中      華      民      國      九十二     年    十一     月    十八    日
                                臺灣高等法院臺中分院刑事第九庭
                                      審判長法  官  陳  筱  珮
                             法  官  趙  春  碧
                                            法  官  吳  重  政
右正本證明與原本無異。
如不服本判決應於收受送達後十日內向本院提出上訴書狀，其未敘述上訴之理由者並
得於提起上訴後十日內向本院補提理由書（均須按他造當事人之人數附繕本）。
                                            書記官  林  育  德
中      華      民      國      九十二     年    十一     月    二十    日
附錄
刑法第三百三十九條第一項：
意圖為自己或第三人不法之所有，以詐術使人將本人或第三人之物交付者，處五年以
下有期徒刑、拘役或科或併科一千元以下罰金。
刑法第二百十六條：
行使第二百十條至第二百十五條之文書者，依偽造、變造文書或登載不實事項或使登
載不實事項之規定處斷。
刑法第二百十條：
偽造、變造私文書，足以生損害於公眾或他人者，處五年以下有期徒刑。
刑法第二百十一條：
偽造、變造公文書，足以生損害於公眾或他人者，處一年以上七年以下有期徒刑。
刑法第二百十二條：
偽造、變造護照、旅券、免許證、特許證及關於品行、能力、服務或其他相類之證書
、介紹書，足以生損害於公眾或他人者，處一年以下有期徒刑、拘役或三百元以下罰
金。
                                                                        Ｒ
附表一：被告戌○○冒貸及冒名開戶、偽造借據、冒領借款、冒領年金之事實
┌──┬────────────────────────────────────┐
│一  │民國（下同）八十五年九月十一日，被告偽造申○○署押及偽刻申○○印章蓋用於│
│    │保單借款借據上（保單號碼0000000000號），並盜用區主任庚○○之印│
│    │文於上開保單借款借據上，向國泰公司冒貸得新臺幣（下同）一萬七千元。（本件│
│    │係國泰公司給付貸款現金由被告領得後花用）。                              │
├──┼────────────────────────────────────┤
│二  │八十五年九月十三日，被告偽造丁○○署押及偽刻丁○○印章蓋用於保單借款借據│
│    │上（保單號碼0000000000號），並盜用區主任庚○○之印文於上開保單│
│    │借款借據上，向國泰公司連續冒貸得四萬一千元（本件係國泰公司給付貸款現金由│
│    │被告領得後花用）。                                                      │
├──┼────────────────────────────────────┤
│三  │八十五年九月三十日，被告偽造宙○○署押及偽刻宙○○印章蓋用於保單借款借據│
│    │上（保單號碼0000000000號），並盜用區主任庚○○之印文於上開保單│
│    │借款借據上，向國泰公司冒貸得九千元。（本件係國泰公司給付貸款現金由被告領│
│    │得後花用）。                                                            │
├──┼────────────────────────────────────┤
│四  │八十五年十月二十九日，被告偽造酉○○署押及偽刻酉○○印章蓋用於保單借款借│
│    │據上（保單號碼0000000000號），並盜用區主任庚○○之印文於上開保│
│    │單借款借據上，向國泰公司冒貸得九千元。（本件係國泰公司給付貸款現金由被告│
│    │領得後花用）。                                                          │
├──┼────────────────────────────────────┤
│五  │八十五年十月二十九日，被告偽造壬○○署押及偽刻壬○○印章蓋用於保單借款借│
│    │據上（保單號碼0000000000號），並盜用區主任庚○○之印文於上開保│
│    │單借款借據上，向國泰公司冒貸得九千元。（本件係國泰公司給付貸款現金由被告│
│    │領得後花用）。                                                          │
├──┼────────────────────────────────────┤
│六  │八十五年九月二十一日，被告偽造乙○○署押及偽刻乙○○印章（起訴書誤載為何│
│    │金鐘）蓋用於保單借款借據上（保單號碼0000000000號），並盜用區主│
│    │任庚○○之印文於上開保單借款借據上，向國泰公司冒貸得三十六萬五千五百元；│
│    │嗣並將冒貸得之款項匯入其於八十五年九月二十一日持變造戶口名簿及國民身分證│
│    │影本（偽填配偶何金鐘、長女乙○○），偽造乙○○署押填寫歸戶性資料輸入憑單│
│    │，以法定代理人身分簽署開戶同意書，並偽造乙○○署押，偽刻乙○○印章蓋用印│
│    │文於印鑑卡上，被告存入其所有三千元所開立之臺中市第四信用合作社西台中分社│
│    │（現為中興銀行民權分行）第00000000000乙○○帳戶內，被告先後於│
│    │八十五年九月二十五日、同年十一月十三日偽造乙○○署押，蓋用偽造乙○○印章│
│    │之印文，按序偽造三十六萬元、五千元之取款憑條，向該合作社行使領取花用。  │
├──┼────────────────────────────────────┤
│七  │八十五年九月三十日，被告偽造天○○署押及偽刻天○○印章蓋用於保單借款借據│
│    │上（保單號碼0000000000號），並盜用區主任庚○○之印文於上開保單│
│    │借款借據上，向國泰公司冒貸得十萬元；嗣並將冒貸得之款項匯入其於八十五年九│
│    │月三十日持變造戶口名簿影本（偽填配偶劉建宗、長子天○○），並偽造天○○署│
│    │押，偽刻天○○印章蓋用印文於印鑑卡上，被告存入其所有五千元所開立之臺中市│
│    │第一信用合作社黎明分社（現為合作金庫南屯分行）第五０七五九號天○○帳戶內│
│    │，被告於八十五年十月三日偽造天○○署押，蓋用偽造天○○印章之印文，偽造十│
│    │萬元之取款憑條，向該合作社行使領取花用。                                │
├──┼────────────────────────────────────┤
│八  │八十五年九月三十日，被告偽造蔡清蘭署押及偽刻蔡清蘭印章蓋用於保單借款借據│
│    │上（保單號碼0000000000號），並盜用區主任庚○○之印文於上開保單│
│    │借款借據上，向國泰公司冒貸得十三萬六千元；嗣並將冒貸得之款項匯入其於八十│
│    │五年九月三十日持變造戶口名簿及身分證影本（偽填配偶蔡成嘉、長女蔡清蘭），│
│    │以法定代理人身分簽署開戶同意書，並偽造蔡清蘭署押，偽刻蔡清蘭印章蓋用印文│
│    │於上紙同意書之開戶人欄、開戶概括式同意書及印鑑卡上，被告存入其所有三千元│
│    │所開立之泛亞商業銀行南屯分行第000000000000號蔡清蘭帳戶內，被│
│    │告於八十五年十月三日及同年月二十三日先後偽造蔡清蘭署押，蓋用偽造蔡清蘭印│
│    │章之印文，按序偽造十一萬元、六千元之取款憑條，向該分行行使領取花用。    │
├──┼────────────────────────────────────┤
│九  │八十五年十月二十一日，被告偽造寅○○署押及偽刻寅○○印章蓋用於保單借款借│
│    │據上（保單號碼0000000000號），並盜用區主任庚○○之印文於上開保│
│    │單借款借據上，向國泰公司冒貸得三萬九千元；嗣並將冒貸得之款項匯入其於八十│
│    │五年十月二十一日持變造戶口名簿及身分證影本（未扣案附卷），偽造寅○○署押│
│    │，偽刻乙○○印章蓋用印文於印鑑卡上，被告存入其所有五千元所開立之臺中市第│
│    │八信用合作社忠明分社（現為誠泰商業銀行台中分行）第00000000000│
│    │２５３號寅○○帳戶內，被告於八十五年十月二十三日偽造寅○○署押，蓋用偽造│
│    │寅○○印章之印文，偽造四萬二千元取款憑條，向該分社行使領取花用。        │
├──┼────────────────────────────────────┤
│十  │八十五年十一月十一日，被告偽造Ａ○○署押及偽刻Ａ○○印章蓋用於保單借款借│
│    │據上（保單號碼0000000000號），並盜用區主任庚○○之印文於上開保│
│    │單借款借據上，向國泰公司冒貸得十三萬六千元；嗣並將冒貸得之款項匯入其於八│
│    │十五年十一月十一日持變造戶口名簿及國民身分證影本（偽填配偶謝守中、長子謝│
│    │旭晃），以法定代理人身分簽署開戶同意書，並偽造Ａ○○署押，偽刻Ａ○○印章│
│    │蓋用印文於印鑑卡上，被告存入其所有三千元所開立之台新國際商業銀行台中分行│
│    │第00000000000000Ａ○○帳戶內，被告先後於八十五年十一月十五│
│    │日至同年十一月二十六日，以金融卡跨行由自動付款設備提款機，先後提領十一次│
│    │按序二萬元、二萬元、二萬元、一萬元、一萬元、一萬元、五千元、五千元、五千│
│    │元、二萬元、一萬元共計十三萬五千元花用。                                │
├──┼────────────────────────────────────┤
│十一│八十五年十一月十九日，被告偽造戊○○署押及偽刻戊○○印章（起訴書誤載為白│
│    │文娟）蓋用於保單借款借據上（保單號碼0000000000號），並盜用區主│
│    │任庚○○之印文於上開保單借款借據上，向國泰公司冒貸得五萬九千元。（本件係│
│    │由國泰公司給付貸款現金由被告領得花用）。                                │
├──┼────────────────────────────────────┤
│十二│八十五年十一月十四日，被告偽造己○○署押及偽刻己○○印章蓋用於保單借款借│
│    │據上（保單號碼0000000000號），並盜用區主任庚○○之印文於上開保│
│    │單借款借據上，向國泰公司冒貸得七萬九千元；嗣並將冒貸得之款項匯入其於八十│
│    │五年十一月十四日持變造戶口名簿及身分證影本（未扣案附卷），以其為己○○法│
│    │定代理人身分申辦開戶，而偽造己○○署押，偽刻己○○印章蓋用印文於印鑑卡上│
│    │，被告存入其所有七千元所開立之萬通商業銀行大里分行第0000000000│
│    │１６８８號己○○戶內，被告於八十五年十一月二十日偽造己○○署押，蓋用偽造│
│    │己○○印章之印文，偽造八萬元之取款憑條，向該分行行使領取花用。          │
├──┼────────────────────────────────────┤
│十三│八十五年十一月二十三日，被告偽造未○○署押及偽刻未○○印章蓋用於保單借款│
│    │借據上（保單號碼0000000000號），並盜用區主任庚○○之印文於上開│
│    │保單借款借據上，向國泰公司冒貸得三十五萬六千元；嗣並將冒貸得之款項匯入其│
│    │於八十五年十一月二十三日持變造戶口名簿及身分證影本（未扣案附卷），以其為│
│    │未○○法定代理人身分申辦開戶，而偽造未○○署押，偽刻未○○印章蓋用印文於│
│    │存款相關業務約定書及印鑑卡上，被告存入其所有五千元所開之遠東商業銀行公益│
│    │分行第00000000000000號未○○帳戶內，被告於八十五年十一月二│
│    │十七日至同年月二十九日由自動付款設備提款機先後提領五次，按序三萬元、三萬│
│    │元、三萬元、二萬元、二萬元，並於八十五年十一月二十九日偽造未○○署押，蓋│
│    │用偽造未○○印章之印文，偽造十五萬元之取款憑條，並再於八十五年十二月二日│
│    │至同年月十一日，由自動提款機不法提領八次，按序五千元、五千元、五千元、一│
│    │萬元、五千元、二萬元、二萬元、一萬元花用。                              │
├──┼────────────────────────────────────┤
│十四│八十五年十一月三十日，被告偽造玄○○署押及偽刻玄○○印章蓋用於保單借款借│
│    │據上（保單號碼0000000000號），並盜用區主任庚○○之印文於上開保│
│    │單借款借據上，向國泰公司冒貸得二十一萬七千元；嗣並將冒貸得之款項匯入其於│
│    │八十五年十一月三十日持變造戶口名簿及國民身分證影本（未扣案附卷），以法定│
│    │代理人身分申辦開戶，並偽造玄○○署押，偽刻玄○○印章蓋用印文於印鑑卡上，│
│    │被告存入其所有五千元所開立之寶島商業銀行臺中分行（現為日盛國際商業銀行台│
│    │中分行）第00000000000000玄○○帳戶內，被告於八十五年十二月│
│    │五日偽造玄○○署押，蓋用偽造玄○○印章之印文，偽造二十二萬元之取款憑條，│
│    │向該分行領取花用。                                                      │
├──┼────────────────────────────────────┤
│十五│八十五年十二月十八日，被告偽造丑○○署押及偽刻丑○○印章蓋用於保單借款借│
│    │據上（保單號碼0000000000號），並偽刻霧峰通訊處展業課長午○○印│
│    │章蓋用印文、及盜用區主任庚○○之印文於上開保單借款借據上，向國泰公司冒貸│
│    │得十四萬七千元；嗣並將冒貸得之款項匯入其於八十五年十二月十八日持變造戶口│
│    │名簿及國民身分證影本（未扣案附卷），以法定代理人身分申辦開戶，並偽造張正│
│    │行署押，偽刻丑○○印章蓋用印文於存款戶約定書及印鑑卡上，被告存入其所有五│
│    │千元所開立之玉山商業銀行大墩分行第0000000000000號丑○○帳戶│
│    │內，被告於八十五年十二月二十一日至同年月二十七日以由自動付款設備提款機先│
│    │後提領八次按序二萬元、二萬元、二萬元、二萬元、二萬元、二萬元、二萬元、一│
│    │萬元花用。                                                              │
├──┼────────────────────────────────────┤
│十六│八十五年十二月十九日，被告偽造辛○○署押及偽刻辛○○印章蓋用於保單借款借│
│    │據上（保單號碼0000000000號），並偽刻霧峰通訊處展業課長午○○印│
│    │章蓋用印文、及盜用區主任庚○○之印文於上開保單借款借據上，向國泰公司冒貸│
│    │得十五萬四千元；嗣並將冒貸得之款項匯入其於八十五年十二月十九日持變造戶口│
│    │名簿及國民身分證影本（未扣案附卷），以法定代理人身分申辦開戶，並偽造林傳│
│    │祿署押，偽刻辛○○印章蓋用印文於印鑑卡上，被告存入其所有五千元所開立之富│
│    │邦商業銀行臺中分行第00000000000000號辛○○帳戶內，被告自八│
│    │十六年十二月二十一日起至同年十二月二十二日以由自動付款設備提款機先後提領│
│    │八次按序二萬元、二萬元、二萬元、二萬元、二萬元、一萬元、二萬元、二萬元花│
│    │用。                                                                    │
├──┼────────────────────────────────────┤
│十七│八十五年十二月十八日，被告偽造宇○○署押及偽刻宇○○印章蓋用於保單借款借│
│    │據上（保單號碼0000000000號），並盜用區主任庚○○之印文於上開保│
│    │單借款借據上，向國泰公司冒貸得十五萬二千元；嗣並將冒貸得之款項匯入其於八│
│    │十五年十二月十八日持變造戶口名簿及國民身分證影本（未扣案附卷），以法定代│
│    │理人身分申辦開戶，並偽造宇○○署押，偽刻宇○○印章蓋用印文於印鑑卡上，被│
│    │告存入其所有五千元所開立之萬通商業銀行臺中分行第000000000000│
│    │２１號宇○○帳戶內，被告於八十五年十二月二十一日偽造宇○○署押，蓋用偽造│
│    │宇○○印章之印文，偽造十五萬元取款憑條向該分行行使領取花用。            │
├──┼────────────────────────────────────┤
│十八│八十五年十二月二十六日，被告偽造黃○○署押及偽刻黃○○印章蓋用於保單借款│
│    │借據二紙上（保單號碼分別為0000000000號、0000000000號│
│    │），並偽刻霧峰通訊處展業課長午○○印章蓋用印文、及盜用區主任庚○○之印文│
│    │於上開保單借款借據上，分別向國泰公司冒貸得十四萬五千元、五萬五千元；嗣並│
│    │將冒貸得之款項匯入其於八十五年十二月二十六日持變造戶口名簿及國民身分證影│
│    │本（偽填配偶戴志中、長子黃○○），以法定代理人身分填具同意書申辦開戶，並│
│    │偽造黃○○署押，偽刻黃○○印章蓋用印文於存款戶約定書及印鑑卡上，被告存入│
│    │其所有五千元所開立之中興商業銀行臺中分行第000000000000黃○○│
│    │帳戶內，被告於八十五年十二月三十日偽造黃○○署押，蓋用偽造黃○○印章之印│
│    │文，偽造二十萬元取款憑條向該分行行使領取花用。                          │
├──┼────────────────────────────────────┤
│十九│八十六年一月十日，被告偽造Ｅ○○署押及偽刻Ｅ○○印章蓋用於保單借款借據上│
│    │（保單號碼0000000000號），並盜用區主任庚○○之印文於上開保單借│
│    │款借據上，提出申請向國泰公司冒貸得十二萬五千元；嗣並將冒貸得之款項匯入其│
│    │於八十六年一月九日持變造戶口名簿影本（偽填配偶Ｂ○○、三女Ｅ○○），以法│
│    │定代理人身分填具同意書申辦開戶，並偽造Ｅ○○署押，偽刻Ｅ○○印章蓋用印文│
│    │於上開同意書之開戶人欄及印鑑卡上，被告存入其所有三千元所開立之泛亞商業銀│
│    │行營業部第000000000000號Ｅ○○帳戶內，被告於八十六年一月十三│
│    │日蓋用偽造Ｅ○○印章之印文，偽造十二萬五千元之取款憑條向該銀行行使領取花│
│    │用（保單借款借據所載八十六年一月十四日係利息起算日）。                  │
├──┼────────────────────────────────────┤
│二十│八十六年一月四日、八十六年一月七日，被告偽造亥○○署押及偽刻亥○○印章蓋│
│    │用於保單借款借據二紙上（保單號碼分別為0000000000、３６９６９５│
│    │３１６２號），並偽刻霧峰通訊處展業課長午○○印章蓋用印文、及盜用區主任林│
│    │淑惠之印文於上開保單借款借據上，向國泰公司分別冒貸得十四萬四千元、四萬六│
│    │千元；嗣並將冒貸得之款項匯入其於八十六年一月四日持變造戶口名簿影本（偽填│
│    │配偶楊志中、長女亥○○），以法定代理人身分申辦開戶，並偽造亥○○署押，偽│
│    │刻亥○○印章蓋用印文於印鑑卡上，被告存入其所有五千元所開立之萬泰商業銀行│
│    │臺中分行第000000000000號亥○○帳戶內，被告自八十六年一月四日│
│    │至同年二月一日以由自動付款設備提款機先後提領十四次按序二萬元、一萬元、五│
│    │千元、一萬元、一萬元、二萬元、一萬五千元、二萬元、五千元、二萬元、二萬元│
│    │、二萬元、一萬五千元、四千元花用。                                      │
├──┼────────────────────────────────────┤
│二一│八十六年一月七日，被告偽造子○○署押及偽刻子○○印章蓋用於保單借款借據二│
│    │紙上（保單號碼分別為0000000000、00000000000號），並│
│    │盜用區主任庚○○之印文於上開保單借款借據上，向國泰公司分別冒貸得二萬五千│
│    │元、二萬一千元；嗣並將冒貸得之款項匯入其於八十六年一月十日持變造戶口名簿│
│    │及國民身分證影本（未扣案附卷），以法定代理人身分填具同意書申辦開戶，並偽│
│    │造子○○署押，偽刻子○○印章蓋用印文於印鑑卡上，被告存入其所有五千元所開│
│    │立之臺中市第九信用合作社南屯分社第00000000000000號子○○帳│
│    │戶內，被告於八十六年一月十日偽造子○○署押，蓋用偽造子○○印章之印文，偽│
│    │造五萬元之取款憑條，向該分社領取花用。                                  │
├──┼────────────────────────────────────┤
│二二│八十六年一月九日，被告偽造Ｄ○○署押及偽刻Ｄ○○印章蓋用於保單借款借據上│
│    │（保單號碼0000000000號，告訴人於八十七年七月十五日當庭補呈該保│
│    │單借據影本一紙），並盜用區主任庚○○之印文於上開保單借款借據上，向國泰公│
│    │司冒貸得三萬八千元；嗣並將冒貸得之款項匯入其於八十六年一月九日持變造戶口│
│    │名簿影本（偽填配偶Ｂ○○、長女Ｄ○○），以法定代理人身分填具同意書申辦開│
│    │戶，並偽造Ｄ○○署押，偽刻Ｄ○○印章蓋用印文於上開同意書開戶人欄及印鑑卡│
│    │上，被告存入其所有三千元所開立之泛亞商業銀行第000000000000號│
│    │Ｄ○○帳戶內，被告於八十六年一月十三日蓋用偽造Ｄ○○印章之印文，偽造三萬│
│    │八千元之取款憑條，向該銀行領取花用。                                    │
├──┼────────────────────────────────────┤
│二三│八十六年一月九日，被告偽造Ｃ○○署押及偽刻Ｃ○○印章蓋用於保單借款借據上│
│    │（保單號碼0000000000號），並盜用區主任庚○○之印文於上開保單借│
│    │款借據上，提出申請向國泰公司冒貸得三萬三千元；嗣並將冒貸得之款項匯入其於│
│    │八十五年十二月十八日持變造戶口名簿影本（偽填配偶Ｂ○○、次女Ｃ○○），以│
│    │法定代理人身分填具同意書申辦開戶，並偽造Ｃ○○署押，偽刻Ｃ○○印章蓋用印│
│    │文於上開同意書開戶人欄及印鑑卡上，被告存入其所有三千元所開立之泛亞商業銀│
│    │行營業部第000000000000號Ｃ○○帳戶內，被告於八十六年一月十三│
│    │日蓋用偽造Ｃ○○印章之印文，偽造三萬三千元之取款憑條，向銀行行使領取花用│
│   │。（保單借款借據所載八十六年一月十四日係利息起算日）。                  │
├──┼────────────────────────────────────┤
│二四│八十六年一月十五日，被告偽造卯○○署押及偽刻卯○○印章蓋用於保單借款借據│
│    │上（保單號碼0000000000號），並盜用區主任庚○○之印文於上開保單│
│    │借款借據上，向國泰公司冒貸得五萬元；嗣並將冒貸得之款項匯入其於八十六年一│
│    │月十五日持變造戶口名簿影本（未扣案附卷），以法定代理人身分申辦開戶，並偽│
│    │造卯○○署押，偽刻卯○○印章蓋用印文於印鑑卡上，被告存入其所有一千元所開│
│    │立之中華商業銀行台中分行第00000000000000號卯○○帳戶內，被│
│    │告於八十六年一月二十二日偽造卯○○署押，蓋用偽刻卯○○印章之印文，偽造五│
│    │萬元取款憑條，向該分行行使領取花用。                                    │
├──┼────────────────────────────────────┤
│二五│八十六年一月十五日，被告偽造辰○○署押及偽刻辰○○印章蓋用於保單借款借據│
│    │上（保單號碼0000000000號），並盜用區主任庚○○之印文於上開保單│
│    │借款借據上，向國泰公司冒貸得五萬七千元；嗣並將冒貸得之款項匯入其於八十六│
│    │年一月十五日持變造戶口名簿影本（未扣案附卷），以法定代理人身分申辦開戶，│
│    │並偽造辰○○署押，偽刻辰○○印章蓋用印文於印鑑卡上，被告存入其所有一千元│
│    │所開立之中華商業銀行台中分行第00000000000000號辰○○帳戶內│
│    │，被告於八十六年一月二十二日偽造辰○○署押，蓋用偽造辰○○印章之印文，偽│
│    │造五萬七千元取款憑條，向該分行行使領取花用。                            │
├──┼────────────────────────────────────┤
│二六│八十六年一月十八日，被告偽造巳○○署押及偽刻巳○○印章蓋用於保單借款借據│
│    │上（保單號碼0000000000號），並偽刻霧峰通訊處展業課長午○○印章│
│    │蓋用印文，及盜用區主任庚○○之印文於上開保單借款借據上，向國泰公司冒貸得│
│    │三十八萬元；嗣並將冒貸得之款項匯入其於八十六年一月十八日持變造戶口名簿影│
│    │本（未扣案附卷），以法定代理人身分申辦開戶，並偽造巳○○署押，偽刻巳○○│
│    │印章蓋用印文於印鑑卡上，被告存入其所有一千元所開立之中華商業銀行台中分行│
│    │第00000000000000號巳○○帳戶內，被告於八十六年一月十八日偽│
│    │造巳○○署押，蓋用偽造陳錦楝印章之印文，偽造三十八萬元取款憑條，於同月二│
│    │十日提出向該分行行使領取花用。                                          │
├──┼────────────────────────────────────┤
│二七│八十六年一月六日，被告偽造Ｆ○○署押及偽刻Ｆ○○印章蓋用於保單借款借據上│
│    │（保單號碼0000000000號），並偽刻霧峰通訊處展業課長午○○印章蓋│
│    │用印文、及盜用區主任庚○○之印文於上開保單借款借據上，向國泰公司冒貸得七│
│    │萬元；嗣並將冒貸得之款項匯入其於八十六年一月六日持變造戶口名簿影本（未扣│
│    │案附卷），以法定代理人身分申辦開戶，並偽造Ｆ○○署押，偽刻Ｆ○○印章蓋用│
│    │印文於印鑑卡上，被告存入其所有五千元所開立之華僑商業銀行大里分行大里分行│
│    │第00000000000000號Ｆ○○帳戶內，被告於八十六年一月十日偽造│
│    │Ｆ○○署押，蓋用偽造Ｆ○○印章之印文，偽造七萬四千元之取款憑條，向該分行│
│    │行使領取花用。                                                          │
├──┼────────────────────────────────────┤
│二八│八十五年八月九日，被告偽造丙○○署押並以前取得丙○○交付之印章預先盜蓋印│
│    │文於年金給付申請書上，冒用丙○○名義，向國泰公司申請給付年金，嗣偽造吳秀│
│    │珠署押及偽刻丙○○印章蓋用印文於給付收據上，冒領得年金五萬元。          │
└──┴────────────────────────────────────┘
 附註：編號一至二十七所示冒貸金額，計三百二十一萬四千五百元。
 附表二（即原審判決附表三部分）：
┌──┬────────────────────────────────────┐
│編號│    沒    收    偽    造    之    署    押    及    印    文            │
├──┼────────────────────────────────────┤
│一  │附表一編號一偽造保單借款借據上之「申○○」署押及印文。                  │
├──┼────────────────────────────────────┤
│二  │附表一編號二偽造保單借款借據上之「丁○○」署押及印文。                  │
├──┼────────────────────────────────────┤
│三  │附表一編號三偽造保單借款借據上之「宙○○」署押及印文。                  │
├──┼────────────────────────────────────┤
│四  │附表一編號四偽造保單借款借據上之「酉○○」署押及印文。                  │
├──┼────────────────────────────────────┤
│五  │附表一編號五偽造保單借款借據上之「壬○○」署押及印文。                  │
├──┼────────────────────────────────────┤
│六  │附表一編號六偽造保單借款借據上之「乙○○」署押及印文、歸戶性資料輸入憑單│
│    │上之偽造「乙○○」署押、印鑑卡上及取款憑條上偽造之「乙○○」署押及印文。│
├──┼────────────────────────────────────┤
│七  │附表一編號七偽造保單借款借據上之「天○○」署押及印文、印鑑卡上及取款憑條│
│    │上偽造之「天○○」署押及印文。                                          │
├──┼────────────────────────────────────┤
│八  │附表一編號八偽造保單借款借據上之「蔡清蘭」署押及印文、開戶同意書開戶人欄│
│    │、開戶概括式同意書、印鑑卡上及取款憑條上偽造之「蔡清蘭」署押及印文。    │
├──┼────────────────────────────────────┤
│九  │附表一編號九偽造保單借款借據上之「寅○○」署押及印文、印鑑卡上及取款憑條│
│    │上偽造之「寅○○」署押及印文。                                          │
├──┼────────────────────────────────────┤
│十  │附表一編號十偽造保單借款借據上之「Ａ○○」署押及印文、印鑑卡上偽造之「謝│
│    │旭晃」署押及印文。                                                      │
├──┼────────────────────────────────────┤
│十一│附表一編號十一偽造保單借款借據上之「戊○○」署押及印文。                │
├──┼────────────────────────────────────┤
│十二│附表一編號十二偽造保單借款借據上之「己○○」署押及印文、印鑑卡上及取款憑│
│    │條上偽造之「己○○」署押及印文。                                        │
├──┼────────────────────────────────────┤
│十三│附表一編號十三偽造保單借款借據上之「未○○」署押及印文、存款戶約定書、印│
│    │鑑卡上及取款憑條上偽造之「未○○」署押及印文。                          │
├──┼────────────────────────────────────┤
│十四│附表一編號十四偽造保單借款借據上之「玄○○」署押及印文、印鑑卡上及取款憑│
│    │條上偽造之「玄○○」署押及印文。                                        │
├──┼────────────────────────────────────┤
│十五│附表一編號十五偽造保單借款借據上之「丑○○」署押及印文、偽造之「霧峰通訊│
│    │處展業課長午○○」印文、存款戶約定書及印鑑卡上偽造之「張行」署押及印文。│
├──┼────────────────────────────────────┤
│十六│附表一編號十六偽造保單借款借據上之「辛○○」署押及印文、偽造之「霧峰通訊│
│    │處展業課長午○○」印文、印鑑卡上偽造之「辛○○」署押及印。              │
├──┼────────────────────────────────────┤
│十七│附表一編號十七偽造保單借款借據上之「宇○○」署押及印文、印鑑卡上及取款憑│
│    │條上偽造之「宇○○」署押及印文。                                        │
├──┼────────────────────────────────────┤
│十八│附表一編號十八偽造保單借款借據上之「黃○○」署押及印文、偽造之「霧峰通訊│
│    │處展業課長午○○」印文、存款戶約定書及印鑑卡上及取款憑條上偽造之「黃○○│
│    │」署押及印文。                                                          │
├──┼────────────────────────────────────┤
│十九│附表一編號十九偽造保單借款借據上之「Ｅ○○」署押及印文、同意書開戶人欄及│
│    │印鑑卡上及取款憑條上偽造之「Ｅ○○」署押及印文。                        │
├──┼────────────────────────────────────┤
│二十│附表一編號二十偽造保單借款借據上之「亥○○」署押及印文、偽造之「霧峰通訊│
│    │處展業課長午○○」印文、印鑑卡上偽造之「亥○○」署押及印文。            │
├──┼────────────────────────────────────┤
│二一│附表一編號二一偽造保單借款借據上之「子○○」署押及印文、印鑑卡上及取款憑│
│    │條上偽造之「子○○」署押及印文。                                        │
├──┼────────────────────────────────────┤
│二二│附表一編號二二偽造保單借款借據上之「Ｄ○○」署押及印文、同意書開戶人欄及│
│    │印鑑卡上及取款憑條上偽造之「Ｄ○○」署押及印文。                        │
├──┼────────────────────────────────────┤
│二三│附表一編號二三偽造保單借款借據上之「Ｃ○○」署押及印文、同意書開戶人欄及│
│    │印鑑卡上及取款憑條上偽造之「Ｃ○○」署押及印文。                        │
├──┼────────────────────────────────────┤
│二四│附表一編號二四偽造保單借款借據上之「卯○○」署押及印文、印鑑卡上及取款憑│
│    │條上偽造之「卯○○」署押及印文。                                        │
├──┼────────────────────────────────────┤
│二五│附表一編號二五偽造保單借款借據上之「辰○○」署押及印文、印鑑卡上及取款憑│
│    │條上偽造之「辰○○」署押及印文。                                        │
├──┼────────────────────────────────────┤
│二六│附表一編號二六偽造保單借款借據上之「巳○○」署押及印文、印鑑卡上及取款憑│
│    │條上偽造之「巳○○」署押及印文。                                        │
├──┼────────────────────────────────────┤
│二七│附表一編號二七偽造保單借款借據上之「Ｆ○○」署押及印文、印鑑卡上及取款憑│
│    │條上偽造之「Ｆ○○」署押及印文。                                        │
├──┼────────────────────────────────────┤
│二八│附表一編號二八偽造年金給付申請書上之「丙○○」署押、偽造年金給付收據上之│
│    │「丙○○」署押及印文。                                                  │
└──┴────────────────────────────────────┘
                                                                    Ｒ


司法院資訊處製作；財團法人民間司法改革基金會備份。
